臺灣高等法院刑事裁定
111年度聲字第2513號
聲  請  人  臺灣高等檢察署檢察官
受  刑  人  許家慶



上列聲請人因受刑人數罪併罰有二裁判以上，聲請定其應執行之
刑（聲請案號：111年度執聲字第1235號），本院裁定如下：
　　主　文
許家慶所犯如附表所示之罪，應執行有期徒刑捌年。
　　理　由
一、聲請意旨略以：上列受刑人許家慶（下稱受刑人）因違反毒
    品危害防制條例等罪，先後經判決確定如附表所示，應依刑
    法第53條、第51條第5款規定，定其應執行之刑，爰依刑事
　　訴訟法第477條第1項聲請裁定等語。
二、按裁判確定前犯數罪者，併合處罰之；宣告多數有期徒刑，
    於各刑中之最長期以上，各刑合併之刑期以下，定其刑期，
    但不得逾30年，刑法第50條第1項前段、第51條第5款分別定
    有明文。又現行刑法第50條規定：「(第1項)裁判確定前犯
    數罪者，併合處罰之；但有下列情形之一者，不在此限：㈠
    得易科罰金之罪與不得易科罰金之罪。㈡得易科罰金之罪與
    不得易服社會勞動之罪。㈢得易服社會勞動之罪與不得易科
    罰金之罪。㈣得易服社會勞動之罪與不得易服社會勞動之罪
    。（第2項）前項但書情形，受刑人請求檢察官聲請定應執
    行刑者，依第51條規定定之」，是依現行法律規定，對於裁
    判前所犯數罪如有該條第1項但書各款所列情形，除受刑人
    請求檢察官聲請定應執行刑外，已不得併合處罰之。易言之
    ，依現行刑法規定，裁判確定前所犯數罪兼有得易科罰金與
    不得易科罰金之罪，如經受刑人請求，即得合併定應執行之
    刑。
三、查受刑人因違反毒品危害防制條例等罪，先後經臺灣桃園地
    方法院、本院判處如附表所示之刑，並均經分別確定在案，
    而受刑人所犯如受刑人所犯如附表編號1所示之罪，係得易
    科罰金之罪，附表編號2至15所示之罪，係不得易科罰金之
    罪，如附表編號16至17所示之罪，係得易服社會勞動之罪，
    合於刑法第50條第1項但書第1款、第3款情形，依刑法第50
    條第2項規定，須經受刑人請求檢察官聲請定應執行刑，始
    得依同法第51條規定定之茲檢察官經受刑人請求就附表所示
    各罪合併定其應執行之刑，有「臺灣桃園地方檢察署依102
    年1月23日修正之刑法第50條調查受刑人是否聲請定應執行
    刑調查表」在卷可稽（見本院卷第15頁），本院審核認聲請
    為正當，爰審酌附表編號1所示為成年人與少年共同持有第
    三級毒品純質淨重20公克以上罪，附表編號2至15所示為共
    同販賣第三級毒品罪，犯罪時間為106年11月21日至107年3
    月13日，附表編號16、17所示為轉讓偽藥罪，犯罪時間為10
    7年1月2日、107年1月23日，犯罪時間相近，行為態樣、手
    段及動機相同或相似，責任非難重複程度甚高，及附表編號
    1、附表編號2至15、附表編號16至17所示之犯罪，行為態樣
    、手段、動機迥異，考量受刑人犯罪情節、行為次數，並對
    受刑人犯如附表數罪各自整體非難評價及刑法量刑公平正義
    理念之內部限制，考量法律之外部性及內部性界限、各罪間
    之關係等因素、受刑人經本院函詢後以書狀表示之意見（見
    本院卷第59頁），復權衡受刑人之責任與整體刑法目的及相
    關刑事政策，就受刑人所犯如附表所示各罪所處之刑，合併
    定其應執行刑為如主文所示（至已執行部分，自不能重複執
    行，應由檢察官於指揮執行時扣除之）。又數罪併罰中之1
    罪，依刑法規定得易科罰金，若因與不得易科之他罪併合處
    罰結果而不得易科罰金時，原可易科部分所處之刑，自亦無
    庸為易科折算標準之記載（司法院釋字第144號解釋參照）
    。是如附表編號1所示之罪，原雖得易科罰金，惟因與不得
    易科罰金之如附表編號2至15所示之罪，併合處罰結果，不
    得易科罰金時，無庸為易科罰金之記載。
四、依刑事訴訟法第477條第1項，刑法第2條第1項但書、第50條
    第2項、第53條、第51條第5款，裁定如主文。
中　　華　　民　　國　　111 　年　　8 　　月　　31　　日
                  刑事第九庭    審判長法　官  潘翠雪
                                      法　官  俞秀美
                                      法　官  陳俞婷
以上正本證明與原本無異。
如不服本裁定，應於收受送達後五日內向本院提出抗告狀。
                                      書記官  李政庭
中　　華　　民　　國　　111 　年　　8 　　月　　31　　日
附表
編         號  1 2 3 罪         名  毒品危害防制條例 毒品危害防制條例 毒品危害防制條例 宣   告   刑  有期徒刑3月 有期徒刑7年3月 有期徒刑7年3月 犯 罪 日 期  107年2月24日至107年2月25日 107年2月28日15時14分許 106年11月21日12時許 偵查(自訴)機關年度案號  桃園地檢107年度少連偵字第84號 桃園地檢107年度少連偵字第133號等 桃園地檢107年度少連偵字第133號等  最  後  事實審 法  院 桃園地院 臺灣高院 臺灣高院  案  號 107年度審訴字第1936號 109年度上訴字第1589號 109年度上訴字第1589號  判  決日  期 108年1月30日 110年12月28日 110年12月28日   確定   判決 法  院 桃園地院 最高法院 最高法院  案  號 107年度審訴字第1936號 111年度台上字第2712號 111年度台上字第2712號  判決確定日期 108年1月30日 111年5月26日 111年5月26日 得否易科罰金        是       否       否 備         註  桃園地檢108年度執字第4781號（已執畢） 桃園地檢111年度執字第6927號（編號2至15經本院以109年度上訴字第1589號判決定應執行刑有期徒刑7年10月）  
編         號  4 5 6 罪         名  毒品危害防制條例 毒品危害防制條例 毒品危害防制條例 宣   告   刑  有期徒刑7年2月 有期徒刑7年2月 有期徒刑7年2月 犯 罪 日 期  107年2月12日19時2分許 107年2月12日19時25分許 106年12月15日16時48分許 偵查(自訴)機關年度案號  桃園地檢107年度少連偵字第133號等 桃園地檢107年度少連偵字第133號等 桃園地檢107年度少連偵字第133號等  最  後  事實審 法  院 臺灣高院 臺灣高院 臺灣高院  案  號 109年度上訴字第1589號 109年度上訴字第1589號 109年度上訴字第1589號  判  決日  期 110年12月28日 110年12月28日 110年12月28日   確定   判決 法  院 最高法院 最高法院 最高法院  案  號 111年度台上字第2712號 111年度台上字第2712號 111年度台上字第2712號  判決確定日期 111年5月26日 111年5月26日 111年5月26日 得否易科罰金        否       否       否 備         註  桃園地檢111年度執字第6927號（編號2至15經本院以109年度上訴字第1589號判決定應執行刑有期徒刑7年10月）   
編         號  7 8 9 罪         名  毒品危害防制條例 毒品危害防制條例 毒品危害防制條例 宣   告   刑  有期徒刑7年2月 有期徒刑7年2月 有期徒刑7年2月 犯 罪 日 期  107年2月12日17時11分許 107年2月13日15時48分許 106年12月15日19時38分許 偵查(自訴)機關年度案號  桃園地檢107年度少連偵字第133號等 桃園地檢107年度少連偵字第133號等 桃園地檢107年度少連偵字第133號等  最  後  事實審 法  院 臺灣高院 臺灣高院 臺灣高院  案  號 109年度上訴字第1589號 109年度上訴字第1589號 109年度上訴字第1589號  判  決日  期 110年12月28日 110年12月28日 110年12月28日   確定   判決 法  院 最高法院 最高法院 最高法院  案  號 111年度台上字第2712號 111年度台上字第2712號 111年度台上字第2712號  判決確定日期 111年5月26日 111年5月26日 111年5月26日 得否易科罰金        否       否       否 備         註  桃園地檢111年度執字第6927號（編號2至15經本院以109年度上訴字第1589號判決定應執行刑有期徒刑7年10月）   
編         號  10 11 12 罪         名  毒品危害防制條例 毒品危害防制條例 毒品危害防制條例 宣   告   刑  有期徒刑7年2月 有期徒刑7年2月 有期徒刑7年2月 犯 罪 日 期  106年12月16日11時許 107年2月13日14時許 107年2月24日18時33分許 偵查(自訴)機關年度案號  桃園地檢107年度少連偵字第133號等 桃園地檢107年度少連偵字第133號等 桃園地檢107年度少連偵字第133號等  最  後  事實審 法  院 臺灣高院 臺灣高院 臺灣高院  案  號 109年度上訴字第1589號 109年度上訴字第1589號 109年度上訴字第1589號  判  決日  期 110年12月28日 110年12月28日 110年12月28日   確定   判決 法  院 最高法院 最高法院 最高法院  案  號 111年度台上字第2712號 111年度台上字第2712號 111年度台上字第2712號  判決確定日期 111年5月26日 111年5月26日 111年5月26日 得否易科罰金        否       否       否 備         註  桃園地檢111年度執字第6927號（編號2至15經本院以109年度上訴字第1589號判決定應執行刑有期徒刑7年10月）   
編         號  13 14 15 罪         名  毒品危害防制條例 毒品危害防制條例 毒品危害防制條例 宣   告   刑  有期徒刑7年2月 有期徒刑7年2月 有期徒刑7年2月 犯 罪 日 期  107年2月24日18時23分許 107年3月13日15時35分許 107年2月28日13時47分許 偵查(自訴)機關年度案號  桃園地檢107年度少連偵字第133號等 桃園地檢107年度少連偵字第133號等 桃園地檢107年度少連偵字第133號等  最  後  事實審 法  院 臺灣高院 臺灣高院 臺灣高院  案  號 109年度上訴字第1589號 109年度上訴字第1589號 109年度上訴字第1589號  判  決日  期 110年12月28日 110年12月28日 110年12月28日   確定   判決 法  院 最高法院 最高法院 最高法院  案  號 111年度台上字第2712號 111年度台上字第2712號 111年度台上字第2712號  判決確定日期 111年5月26日 111年5月26日 111年5月26日 得否易科罰金        否       否       否 備         註  桃園地檢111年度執字第6927號（編號2至15經本院以109年度上訴字第1589號判決定應執行刑有期徒刑7年10月）   
編         號  16 17 罪         名       藥事法      藥事法 宣   告   刑  有期徒刑3月 有期徒刑3月 犯 罪 日 期  107年1月2日 107年1月23日 偵查(自訴)機關年度案號  桃園地檢107年度少連偵字第133號等 桃園地檢107年度少連偵字第133號等  最  後  事實審 法  院 臺灣高院 臺灣高院  案  號 109年度上訴字第1589號 109年度上訴字第1589號  判  決日  期 110年12月28日 110年12月28日   確定   判決 法  院 最高法院 最高法院  案  號 111年度台上字第2712號 111年度台上字第2712號  判決確定日期 111年5月26日 111年5月26日 得否易科罰金        否       否 備         註  桃園地檢111年度執字第6927號（編號16至17經本院以109年度上訴字第1589號判規定應執行刑有期徒刑5月）